臺灣板橋地方法院刑事判決　　　　　　 96年度訴緝字第140號
公　訴　人　臺灣板橋地方法院檢察署檢察官
被　　　告　甲○○
　　　　　　　　　　(另案在臺灣臺北看守所羈押中)
上列被告因違反毒品危害防制條例案件，經檢察官提起公訴（95
年度毒偵字第6309、6604號），暨移送併辦（95年度毒偵字第67
12、7791號及96年度毒偵字第3469號、臺灣臺北地方法院檢察署
96年度毒偵字第920 號），被告於本院準備程序中就被訴事實暨
併案事實均為有罪之陳述，本院告知被告簡式審判程序之旨，並
聽取當事人之意見後，由本院合議庭裁定改由受命法官獨任依簡
式審判程序進行，判決如下：
    主  文
甲○○施用第一級毒品，處有期徒刑壹年肆月；附表(一)、附表(二)
編號(1)、附表(四)編號(1)、附表(六)編號(1)所示之第一級毒品海洛因
均沒收銷燬之。又施用第二級毒品，處有期徒刑捌月；附表(三)、
附表(四)編號(2)、附表(五)、附表(六)編號(2)所示第二級毒品甲基安非
他命均沒收銷燬之；附表(二)編號(2)、附表(四)編號(2)、附表(五)所示
其餘物品均沒收。應執行有期徒刑壹年拾月；附表(一)至附表(六)所
示之第一級毒品海洛因、第二級毒品甲基安非他命均沒收銷燬之
；其餘物品均沒收。
    事  實
一、甲○○於民國95年5 月間因幫助施用第二級毒品，經本院於
    95年9 月15日以95年度簡字第5107號判處有期徒刑2 月，同
    年11月15日確定，並於96年3 月6 日徒刑易科執畢出監（未
    構成累犯）。又前因施用毒品案件，經本院以95年度毒聲字
    第1098號裁定送觀察、勒戒後，認無繼續施用毒品之傾向，
    於95年7 月17日執行完畢出所，同時經臺灣板橋地方法院檢
    察署檢察官以95年毒偵字第4071號為不起訴處分確定。詎猶
    不知悔改，於前述觀察、勒戒執行完畢釋放後5 年內，自95
    年8 月3日19 時45分許為警採尿前回溯26小時、96小時內之
    某時起至96年4 月30日0 時許、20時許止，分別基於反覆延
    續施用第一級毒品海洛因及第二級毒品甲基安非他命（起訴
    書誤載為安非他命）之犯意，在臺北縣板橋市○○街233 巷
    2 號之「振鑫機車行」工作處所、臺北市○○區○○街142
    號9 樓之5 居處與臺北縣土城市○○路○段附近等處，以將
    第一級毒品海洛因摻入香煙內吸食，及將第二級毒品甲基安
    非他命用火燒烤成煙霧後吸食之方式，施用第一、二級毒品
    。嗣分別於（一）95年8 月3 日19時許，在臺北縣板橋市○
    ○街233 巷2 號與王朝郎、林正豪同時為警查獲，並扣得甲
    ○○所有如附表(一)所示之物，及王朝郎所有之海洛因1 包（
    淨重0.1 公克）。（二）95年9 月7 日17時30分許，在臺北
    縣板橋市○○街23 3巷2 號與邱琮棋、林永興同時為警查獲
    ，並扣得甲○○所有如附表(二)所示之物，及邱琮棋所有之海
    洛因2 包、甲基安非他命4 包（合計淨重3 公克）; 綽號家
    生所有之電子磅秤1 台、分裝袋1 包、使用過注射針筒1 支
    、未使用注射針筒1 支。（三）95年9 月28日0 時40分許，
    在臺北縣板橋市○○街233 巷2 號為警查獲，並扣得甲○○
    所有如附表(三)所示之物。（四）95年11月14日19時許，在臺
    北縣板橋市○○街23 3巷2 號與程肯尉、徐偉信、謝建得、
    徐榮奇等人為警查獲，並扣得甲○○所有如附表(四)所示之物
    及非其所有之注射針筒2 支。（五）96年3 月1 日17時30分
    許，在臺北市○○區○○街142 號9 樓之5 為警查獲，並扣
    得甲○○所有如附表(五)所示之物。（六）96年5 月1 日9時
    許，在臺北縣土城市○○路○段196 巷9 號6 樓為警查獲，
    並扣得甲○○所有如附表(六)所示之物，始悉上情。
二、案經臺北縣政府警察局海山分局報告臺灣板橋地方法院檢察
    署檢察官偵查起訴暨同署及臺灣臺北地方法院檢察署檢察官
    移送併案。
    理  由
一、訊據被告甲○○對於前揭事實供承不諱，又被告6 次遭查獲
    採其尿液送驗，結果均呈嗎啡及甲基安非他命陽性反應，此
    有臺北市政府警察局偵辦毒品案件尿液檢體委驗單、台灣尖
    端先進生技醫藥股份有限公司95年8 月16日出具之濫用藥物
    檢驗報告、臺北縣政府警察局海山分局毒品危害防制條例被
    移送者姓名暨代碼對照表、台灣檢驗科技股份有限公司95年
    9 月27日出具之濫用藥物尿液檢驗報告（報告編號：CH/200
    6 /90507）、臺北縣政府警察局偵辦煙毒案被移送人姓名及
    代碼對照表、台灣檢驗科技股份有限公司95年10月18 日 出
    具之濫用藥物尿液檢驗報告（報告編號：CH/2006/A0148）
    、臺北縣政府警察局海山分局毒品危害防制條例被移送者姓
    名暨代碼對照表、台灣檢驗科技股份有限公司95年11月29日
    出具之濫用藥物尿液檢驗報告（報告編號：CH/2006/B0765
    ）、臺北市政府警察局偵辦毒品案件尿液檢體委驗單、台灣
    尖端先進生技醫藥股份有限公司96年3 月7 日出具之濫用藥
    物檢驗報告、臺北縣政府警察局土城分局偵辦毒品危害防制
    條例案犯嫌尿液編號對照表、台灣檢驗科技股份有限公司96
    年5 月23日出具之濫用藥物尿液檢驗報告（報告編號：CH/2
    007/504 19）各1 份在卷可考。並有歷次查獲如下之物可資
    佐證：事實欄(一)海洛因殘渣袋2 包 (臺北市政府警察局大安
    分局查獲涉嫌毒品危害防制條例毒品初步鑑定報告單;95 年
    度毒偵字第6604號卷第41頁)。 (二)海洛因1 包 (扣押物品清
    單記載淨重0.1 公克; 法務部調查局95年9 月26日調科壹字
    第09523020900 號鑑定書，與邱棕棋、林永興一起查獲之海
    洛因3 包一同鑑定，記載合計淨重0.22公克;95 年度毒偵字
    第6309號卷第44頁)、 安非他命吸食器2 個、玻璃球2 個。
    (三)甲基安非他命7 包（合計毛重8.86公克，因鑑驗使用0.01
    0 公克; 見台灣檢驗科技股份有限公司95年11月1 日出具之
    濫用藥物檢驗報告，附於本院95年度訴字第3329號卷)。 (四)
    第一級毒品海洛因1 包（淨重0.40公克，空包裝重0.16公克
    ；見法務部調查局95年12月12日調科壹字第095230 45700號
    鑑定書; 附於本院96訴緝第140 號卷），第二級毒品甲基安
    非他命3 小包（合計淨重2.6 公克，因鑑驗使用0.014 公克
    ；見台灣檢驗科技股份有限公司95年11月30日出具之濫用藥
    物檢驗報告; 附於本院96訴緝140 號卷）、第二級毒品甲基
    安非他命2 小包（合計淨重0.2 公克，因鑑驗使用0.014 公
    克；見台灣檢驗科技股份有限公司95年11月29日出具之濫用
    藥物檢驗報告; 附於本院95訴第3329號卷）、分裝袋16袋、
    安非他命吸食器2 個、安非他命玻璃球1 個。(五)第二級毒品
    甲基安非他命1 包（毛重0.2060公克，淨重0.0060公克，取
    樣0.0030公克，餘重0.00 30 公克；見交通部民用航空局航
    空醫務中心96年4 月25日航藥鑑字第0960236 號毒品鑑定書
    ; 附於本院96訴緝第140 號卷）、安非他命吸食器1 組。(六)
    第一級毒品海洛因1 包（淨重0.11公克，空包裝重0.31公克
    ；見法務部調查局96年5 月21日調科壹字第09623044580 號
    鑑定書; 附於96毒偵字第34 69 號卷第42頁）、第二級毒品
    甲基安非他命1 包（毛重1.65公克，因鑑驗使用0.020 公克
    ；見台灣檢驗科技股份有限公司96年5 月22日出具之濫用藥
    物檢驗報告; 附於96毒偵字第3469號卷第44頁)等 物扣案可
    資佐證，足認被告自白與事實相符。又被告如事實欄所載觀
    察、勒戒之執行情形，有臺灣高等法院被告前案紀錄表附卷
    可稽，本件事證明確，被告於觀察、勒戒執行完畢釋放後5
    年內，再犯施用毒品犯行洵堪認定，應予依法論罪科刑。
二、核被告所為，係犯毒品危害防制條例第10條第1 項之施用第
    一級毒品罪及同條第2 項之施用第二級毒品罪。其施用第一
    、二級毒品前後持有毒品之低度行為，應分別為其施用各該
    等毒品之高度行為所吸收，均不另論罪。又被告基於反覆延
    續施用第一、二級毒品之犯意而施用各該毒品，應分別論以
    包括一罪。所犯上開二罪間，罪名有異，犯意各別，應予分
    論併罰。爰審酌被告不能戒除毒癮，再次漠視法令禁制而犯
    本罪，惟其施用毒品所生危害，實以自戕身心健康為主，對
    於他人生命、身體、財產等法益，尚無明顯而重大之實害，
    暨犯罪後坦承犯行之態度等一切情狀，分別量處如主文所示
    之刑，並定其應執行刑。
三、扣案如附表(一)至附表(六)所示之第一、二級毒品，為當場查獲
    之毒品，其外包裝袋與毒品難以完全析離，不問屬於犯人與
    否，均應依毒品危害防制條例第18條第1 項前段規定宣告沒
    收銷燬之；其餘物品為被告所有分別供施用第一、二級毒品
    所用之物，業據被告供述在卷，應依刑法第38條第1 項第2
    款規定宣告沒收。至事實欄(一)查獲時另扣得之海洛因1 包（
    淨重0.1 公克)， 係同時被查獲之王朝郎所持有，與本件無
    關。事實欄(二)查獲時扣得海洛因3 包，其中1 包淨重0.1 公
    克應予沒收銷燬已如前述；另2 包海洛因為邱琮棋所有，與
    本件無關；又甲基安非他命4 包（合計淨重3 公克），係林
    永興所有；電子磅秤1 台、分裝袋1 包、使用過注射針筒1
    支、未使用注射針筒1 支，被告否認為其所有，亦無證據證
    明為其所有。事實欄(四)另扣得注射針筒2 支，被告否認為其
    所有，亦無證據證明為其所有，以上均不予宣告沒收銷燬或
    沒收。
四、臺灣板橋地方法院檢察署檢察官移送併辦（95年度毒偵字第
    6712、7791號及96年度毒偵字第3469號），暨臺灣臺北地方
    法院檢察署檢察官移送併辦（96年度毒偵字第920 號）被告
    施用第一、二級毒品之犯行，與起訴之事實分別有包括一罪
    之關係，為起訴效力所及，本院自應併予審究，附此敘明。
據上論斷，應依刑事訴訟法第299條第1項前段、第273條之1第1
項，毒品危害防制條例第10條第1項、第2項、第18條第1項前段
，刑法第11條前段、第51條第5款、第38條第1項第2款，判決如
主文。
本案經檢察官張瑞娟到庭執行職務。
中　　華　　民　　國　　96　　年　　6 　　月　　27　　日
                    刑事第七庭  法　官  李君豪
以上正本證明與原本無異。
如不服本判決，應於送達後10日內，向本院提出上訴狀。
                                書記官  林文達
中　　華　　民　　國　　96　　年　　6 　　月　　27　　日
附錄本案論罪科刑法條全文：
毒品危害防制條例第10條
施用第一級毒品者，處6月以上5年以下有期徒刑。
施用第二級毒品者，處3年以下有期徒刑。
附表(一)：海洛因殘渣袋2 包（毒品量微無法析離秤重）。
附表(二)：
　　(1)海洛因1 包（淨重0.1 公克；毒品與包裝袋無法完全析離
      ）。
　　(2)安非他命吸食器2 個、玻璃球2 個。
附表(三)：甲基安非他命7 包（合計毛重8.86公克，因鑑驗使用0.
        010 公克；毒品與包裝袋無法完全析離）。
附表(四)：
　　(1)海洛因1 包（淨重0.40公克，空包裝重0.16公克；毒品與
　　  包裝袋無法完全析離）。
    (2)甲基安非他命3 小包（合計淨重2.6 公克，因鑑驗使用
      0.014 公克）、甲基安非他命2 小包（合計淨重0.2 公克
      ，因鑑驗使用0.014 公克）（以上毒品與包裝袋無法完全
      析離）、安非他命吸食器2 個、安非他命玻璃球1 個、分
      裝袋16袋。
附表(五)：
    甲基安非他命1 包（毛重0.2060公克，淨重0.0060公克，取
    樣0.0 030 公克，餘重0.0030公克；毒品與包裝袋無法完全
    析離）、安非他命吸食器1 組。
附表(六)：
　　(1)海洛因1 包（淨重0.11公克，空包裝重0.31公克；毒品與
      包裝袋無法完全析離）。
　　(2)甲基安非他命1 包（毛重1.65公克，因鑑驗使用0.020 公
      克；毒品與包裝袋無法完全析離）。
